臺灣板橋地方法院刑事判決　　　　　　 100年度易緝字第33號
公　訴　人　臺灣板橋地方法院檢察署檢察官
被　　　告　林柏璋
上列被告因違反毒品危害防制條例案件，經檢察官提起公訴（99
年度毒偵字第5323號），本院依簡式審判程序判決如下：
    主  文
林柏璋施用第二級毒品，累犯，處有期徒刑陸月，如易科罰金，
以新臺幣壹仟元折算壹日。扣案之吸食器壹組沒收。
    事  實
一、林柏璋前因施用毒品案件，經臺灣臺北地方法院以93年度毒
    聲字第670 號裁定送觀察、勒戒後，認無繼續施用毒品之傾
    向，於民國93年12月21日執行完畢釋放，並由臺灣臺北地方
    法院檢察署檢察官以93年度毒偵字第1478號為不起訴處分確
    定。詎於上開觀察、勒戒執行完畢釋放後5 年內，又開始迭
    因施用毒品案件，分別經：(一)臺灣臺北地方法院以97年度易
    字第705 號判處有期徒刑4 月確定（已於97年12月5 日易科
    罰金執行完畢）；(二)本院以97年度易字第2731號判處有期徒
    刑4 月確定（已於98年3 月12日易科罰金執行完畢）；(三)本
    院以97年度簡字6597號判處有期徒刑6 月確定：(四)本院以97
    年度易字第3828號判處有期徒刑4 月確定：(五)本院以98年度
    易字第784 號判處有期徒刑6 月確定；(六)臺灣臺北地方法院
    以98年度易字第1378號判處有期徒刑6 月、6 月確定（其與
    上揭(三)、(四)、(五)所處之刑，經臺灣臺北地方法院以98年度聲
    字第2127號裁定應執行有期徒刑2 年確定，已於99年6 月17
    日易科罰金執行完畢）；(七)臺灣臺北地方法院以98年度易字
    第1188號判處有期徒刑5 月確定；(八)本院以98年度易字第13
    02號判處有期徒刑6 月確定（其與上揭(七)所處之刑，及另案
    偽造文書所處之有期徒刑4 月，經本院以98年度聲字第5910
    號裁定應執行有期徒刑1 年1 月確定，已於99年1 月26日易
    科罰金執行完畢）；(九)本院以99年度簡字第5445號判處有期
    徒刑6 月確定；(十)臺灣臺北地方法院以99年度簡字第3419號
    判處有期徒刑6 月確定；(十一)臺灣臺北地方法院以99年度易字
    第2069號判處有期徒刑8 月確定（其與上揭(九)、(十)所處之刑
    ，及另案妨害風化所處之有期徒刑6 月，經臺灣臺北地方法
    院以99年度聲字第3051號裁定應執行有期徒刑1 年10月確定
    ，現在監執行中）。
二、詎林柏璋仍不知悔改，基於施用第二級毒品甲基安非他命之
    犯意，於99年6 月25日為警採尿前回溯96小時內之某時（不
    包括為警查獲後其人身自由受拘束之期間，起訴書誤載為99
    年6 月25日上午6 時許），在不詳處所，以將甲基安非他命
    置入吸食器之玻璃球內燒烤吸聞所生煙氣之方法，施用第二
    級毒品甲基安非他命1 次。嗣為警於99年6 月25日凌晨1 時
    50分許，在臺北縣土城市（現改制為新北市土城區○○○路
    12巷口查獲，並扣得林柏璋所有、供其施用第二級毒品甲基
    安非他命所用之吸食器1 組等物，經警採集其尿液檢體送驗
    結果，呈安非他命類之陽性反應，始悉上情。
三、案經臺北縣（現改制為新北市）政府警察局土城分局報請臺
    灣板橋地方法院檢察署檢察官偵查起訴。本院於準備程序進
    行中，被告就被訴事實為有罪之陳述，經告知被告簡式審判
    程序之旨，並聽取當事人意見後，裁定進行簡式審判程序。
    理  由
一、上揭事實，業據被告林柏璋於本院審理時坦承不諱，且有吸
    食器1 組扣案可資佐證。又被告於99年6 月25日凌晨1 時50
    分許為警查獲後，經警採集其尿液檢體送驗結果，呈安非他
    命類之陽性反應，此有臺北縣（現改制為新北市）政府警察
    局土城分局偵辦毒品案尿液編號及姓名對照表、臺灣檢驗科
    技股份有限公司99年7 月14日出具之濫用藥物檢驗報告（報
    告編號UL/2010/70007 號）各1 份附卷可稽。查甲基安非他
    命經口服投與後約70% 於24小時內自尿中排出，約90% 於96
    小時內自尿中排出，由於甲基安非他命成分之檢出與其投與
    方式、投與量、個人體質、採尿時間與檢測儀器之精密度等
    諸多因素有關，因此僅憑尿液中呈安非他命陽性反應，並無
    法確實推算吸食時間距採集時間之長短，惟依相關資料推斷
    ，最長可能不會超過4 日，業經行政院衛生署藥物食品檢驗
    局81年2 月8 日（81）藥檢一字第001156號函述綦詳，此為
    本院承辦毒品案件職務上所已知。是被告上開採尿送驗結果
    ，既呈安非他命類之陽性反應，足以擔保其自白與事實相符
    ，而堪採信。至於被告施用第二級毒品之確切時間、地點，
    雖因被告不復記憶而無從查悉，惟依上揭說明，堪認應係於
    99年6 月25日為警採尿前回溯96小時內之某時（不包括為警
    查獲後其人身自由受拘束之期間）施用者無疑。
二、按施用第一、二級毒品為犯罪行為，毒品危害防制條例第10
    條定有處罰明文，故施用第一、二級毒品者，依前揭規定本
    應科以刑罰。惟基於刑事政策，對合於一定條件之施用者，
    則依同條例第20條、第23條之規定，施以觀察、勒戒及強制
    戒治之保安處分。該條例於92年7 月9 日修正公布，自93年
    1 月9 日施行，其中第20條、第23條將施用毒品之刑事處遇
    程序，區分為「初犯」、「5 年內再犯」及「5 年後再犯」
    。依其立法理由之說明：「初犯」，經觀察、勒戒或強制戒
    治後，應為不起訴處分或不付審理之裁定；經觀察、勒戒或
    強制戒治執行完畢釋放後，「5 年內再犯」者，因其再犯率
    甚高，原實施之觀察、勒戒及強制戒治既已無法收其實效，
    爰依法追訴或裁定交付審理。至於經觀察、勒戒或強制戒治
    執行完畢釋放後，「5 年後再犯」者，前所實施之觀察、勒
    戒或強制戒治已足以遮斷其施用毒品之毒癮，為期自新及協
    助其斷除毒癮，仍適用「初犯」規定，先經觀察、勒戒或強
    制戒治之程序。從而依修正後之規定，僅限於「初犯」及「
    5 年後再犯」二種情形，始應先經觀察、勒戒或強制戒治程
    序。倘被告於5 年內已再犯，經依法追訴處罰，縱其第3 次
    （或第3 次以上）再度施用毒品之時間，在初犯經觀察、勒
    戒或強制戒治執行完畢釋放5 年以後，已不合於「5 年後再
    犯」之規定，且因已於「5 年內再犯」，顯見其再犯率甚高
    ，原實施觀察、勒戒或強制戒治，已無法收其實效，即應依
    該條例第10條處罰（最高法院97年度台非字第527 號判決意
    旨、97年第5 次刑事庭會議決議參照）。查被告前因施用毒
    品案件，經臺灣臺北地方法院以93年度毒聲字第670 號裁定
    送觀察、勒戒後，認無繼續施用毒品之傾向，於93年12月21
    日執行完畢釋放，並由臺灣臺北地方法院檢察署檢察官以93
    年度毒偵字第1478號為不起訴處分確定。詎於上開觀察、勒
    戒執行完畢釋放後5 年內，又開始迭因施用毒品案件，分別
    經：(一)臺灣臺北地方法院以97年度易字第705 號判處有期徒
    刑4 月確定（已於97年12月5 日易科罰金執行完畢）；(二)本
    院以97年度易字第2731號判處有期徒刑4 月確定（已於98年
    3 月12日易科罰金執行完畢）；(三)本院以97年度簡字6597號
    判處有期徒刑6 月確定：(四)本院以97年度易字第3828號判處
    有期徒刑4 月確定：(五)本院以98年度易字第784 號判處有期
    徒刑6 月確定；(六)臺灣臺北地方法院以98年度易字第1378號
    判處有期徒刑6 月、6 月確定（其與上揭(三)、(四)、(五)所處之
    刑，經臺灣臺北地方法院以98年度聲字第2127號裁定應執行
    有期徒刑2 年確定，已於99年6 月17日易科罰金執行完畢）
    ；(七)臺灣臺北地方法院以98年度易字第1188號判處有期徒刑
    5 月確定；(八)本院以98年度易字第13 02 號判處有期徒刑6
    月確定（其與上揭(七)所處之刑，及另案偽造文書所處之有期
    徒刑4 月，經本院以98年度聲字第5910號裁定應執行有期徒
    刑1 年1 月確定，已於99年1 月26日易科罰金執行完畢）；
    (九)本院以99年度簡字第5445號判處有期徒刑6 月確定；(十)臺
    灣臺北地方法院以99年度簡字第3419號判處有期徒刑6 月確
    定；(十一)臺灣臺北地方法院以99年度易字第2069號判處有期徒
    刑8 月確定（其與上揭(九)、(十)所處之刑，及另案妨害風化所
    處之有期徒刑6 月，經臺灣臺北地方法院以99年度聲字第30
    51號裁定應執行有期徒刑1 年10月確定，現在監執行中）等
    情，有臺灣高等法院被告前案紀錄表附卷可稽。足見本件被
    告係於初犯後，「5 年內再犯」，並曾經檢察官予以追訴、
    法院予以處罰，則其再犯本案施用毒品罪，即非屬毒品危害
    防制條例第20條第3 項所定「5 年後再犯」之情形，自應依
    法訴追處罰，始屬正辦。從而，本案事證明確，被告犯行堪
    予認定，應依法論科。
三、按甲基安非他命係屬毒品危害防制條例第2 條第2 項第2 款
    所定之第二級毒品。是核被告所為，係犯毒品危害防制條例
    第10條第2 項之施用第二級毒品罪。其持有第二級毒品甲基
    安非他命之低度行為，為其施用之高度行為所吸收，不另論
    罪。又被告曾受如上揭事實欄第一項所示之有期徒刑執行完
    畢，有臺灣高等法院被告前案紀錄表可考，其於有期徒刑執
    行完畢後5 年以內，故意再犯本件有期徒刑以上之罪，為累
    犯，應依刑法第47條第1 項規定加重其刑。爰審酌被告前因
    施用毒品，曾接受觀察、勒戒之執行完畢，獲有不起訴處分
    之寬典，且迭經論罪科刑，仍不知抗拒毒品誘惑，漠視法令
    再犯本罪，非但戕害自我身心健康，對於社會風氣、治安亦
    潛有相當危害，惟念其施用毒品所生危害，實以自戕身心健
    康為主，對於他人生命、身體、財產等法益，尚無重大明顯
    之實害，兼衡其智識程度、犯罪之動機、目的、手段暨於本
    院審理時坦承犯行、態度尚佳等一切情狀，量處如主文所示
    之刑，並諭知如易科罰金之折算標準，以示懲儆。扣案之吸
    食器1 組，為被告所有、供其犯本案施用第二級毒品罪所用
    之物，已據被告供承在卷，爰依刑法第38條第1 項第2 款規
    定宣告沒收之。至於本案查獲時，另扣得第三級毒品K 他命
    1 包，無證據足認與本案有何關聯，爰不於本案宣告沒收之
    ，附此敘明。
據上論斷，應依刑事訴訟法第273 條之1 第1 項、第299 條第1
項前段，毒品危害防制條例第10條第2 項，刑法第11條前段、第
47條第1 項、第41條第1 項前段、第38條第1 項第2 款，判決如
主文。
本案經檢察官陳旭華到庭執行職務。
中    華    民    國   100    年    3     月    31    日
                  刑事第九庭    法  官  朱嘉川
以上正本證明與原本無異。
如不服本判決應於收受送達後10日內向本院提出上訴書狀，並應
敘述具體理由；其未敘述上訴理由者，應於上訴期間屆滿後20日
內向本院補提理由書（均須按他造當事人之人數附繕本）「切勿
逕送上級法院」。
                                書記官  林伶芳
中    華    民    國   100    年    3     月    31    日
附錄本案論罪科刑法條全文：
毒品危害防制條例第10條：
施用第一級毒品者，處6 月以上5 年以下有期徒刑。
施用第二級毒品者，處3 年以下有期徒刑。